臺灣橋頭地方法院民事簡易判決
110年度橋簡字第1020號
原      告  林貞燁  

訴訟代理人  黃小舫律師
被      告  蘇建嘉  

訴訟代理人  楊昱宏  
上列當事人間請求損害賠償事件，本院於民國111年5月4日言詞
辯論終結，判決如下：
    主  文
被告應給付原告新臺幣參拾肆萬捌仟零捌拾肆元，及其中新臺幣
參拾參萬捌仟玖佰參拾肆元自民國一百一十年四月二十二日起至
清償日止；其中新臺幣玖仟壹佰伍拾元自民國一百一十一年一月
二十日起至清償日止，按週年利率百分之五計算之利息。
原告其餘之訴駁回。
訴訟費用由被告負擔四分之一，餘由原告負擔。
本判決關於原告勝訴部分得假執行；但被告如以新臺幣參拾肆萬
捌仟零捌拾肆元為原告供擔保，免為假執行。
    事實及理由
一、原告主張：被告於民國109年3月5日11時40分許，駕駛車號0
    00-00號自用大貨車，沿高雄市大樹區九大路北往南行駛至
    該路段與河濱一巷交岔路口時，本應注意車輛行駛時，駕駛
    人應注意車前狀況，並隨時採取必要之安全措施，且後車與
    前車之間應保持隨時可以煞停之距離，而依當時天候晴、日
    間自然光線、視距良好、柏油路面、路面乾燥、道路無缺陷
    、無障礙物，並無不能注意之情狀，竟疏未注意及此而貿然
    直行，不慎自後碰撞同向前方正於該路口停等紅燈，由訴外
    人許富財駕駛原告所有並搭載原告之車號00-0000自用小客
    車（下稱系爭車輛，此碰撞事故下稱系爭事故），致原告因
    而受有受有外傷後胸部鈍挫傷、腦震盪、頭部外傷、臉部撕
    裂傷、臉部撕裂傷、左上眼瞼撕裂傷、左上頷骨齒突骨折及
    左上犬齒脫位、下唇撕裂傷、創傷後症候群等傷害（下稱系
    爭傷害）。原告因系爭事故受有附表所示損害，爰依侵權行
    為之法律關係提起本件訴訟等語。聲明：被告應給付原告新
    臺幣（下同）1,464,394元及其中1,455,244元自起訴狀繕本
    送達翌日起、其中9,150元自111年1月13日變更聲明狀送達
    翌日起至清償日止，按週年利率5%計算之利息。
二、被告則以：原告可能未依規定使用安全帶，另就原告主張損
    害以如附表「被告答辯」欄所示情詞資為抗辯，並聲明：原
    告之訴駁回。
三、本院之判斷：
(一)按因故意或過失，不法侵害他人之權利者，負損害賠償責任
    ；不法侵害他人之身體、健康、名譽、自由、信用、隱私、
    貞操，或不法侵害其他人格法益而情節重大者，被害人雖非
    財產上之損害，亦得請求賠償相當之金額；汽車、機車或其
    他非依軌道行駛之動力車輛，在使用中加損害於他人者，駕
    駛人應賠償因此所受之損害，民法第184條第1項前段、第19
    5條第1項、第191條之2前段分別定有明文。又按汽車行駛時
    ，駕駛人應注意車前狀況及兩車並行之間隔，並隨時採取必
    要之安全措施；汽車在同一車道行駛時，除擬超越前車外，
    後車與前車之間應保持隨時可以煞停之距離，道路交通安全
    規則第94條第1項、第3項分別著有規定。
(二)原告主張之系爭事故發生經過及原告因此受有系爭傷害等事
    實，業據提出臺灣橋頭地方檢察署110年度調偵字第103號聲
    請簡易判決處刑書（被告因系爭事故之過失傷害行為經聲請
    簡易判決處刑，嗣經本院以110年度交簡字第638號刑事判決
    判刑，下稱系爭刑案）為證，並有系爭刑案卷內之長庚醫療
    財團法人高雄長庚紀念醫院（下稱高雄長庚醫院）、鈞達骨
    科診所、佳璋診所診斷證明書、受傷照片、道路交通事故現
    場圖、道路交通事故調查報告表、高雄市政府警察局道路交
    通事故初步分析研判表、道路交通事故談話紀錄表、現場照
    片可稽，且未據被告爭執，堪以認定。被告疏未注意前揭規
    定，導致系爭事故發生，自有過失且與原告之損害有相當因
    果關係，應負賠償之責。至被告雖辯稱原告可能未依規定使
    用安全帶云云，但尚乏事證可佐，自難憑採。
(三)原告主張受有附表所示損害，經本院審酌相關事證判斷後，
    認原告請求有理由之金額為417,154元（理由詳如附表所示
    ）。又原告已領取強制險給付69,070元（本院卷第177頁）
    ，應予扣除，扣除後金額為348,084元。
四、從而，原告主張被告應給付原告348,084元，及其中338,934
    元自起訴狀繕本送達翌日即110年4月22日起（附民卷第117
    頁）、其中9,150元自111年1月13日變更聲明狀送達翌日即1
    11年1月20日起（原告並未提出繕本簽收資料，但被告於111
    年1月19日針對該部分提出答辯狀[見本院卷第143頁]，堪認
    被告至遲於當日已收到變更聲明狀，爰以該日為認定被告收
    受日之基礎）至清償日止，按週年利率5%計算之利息，為有
    理由，應予准許，逾此範圍之請求，則無理由，應予駁回。
五、本件原告勝訴部分係就民事訴訟法第427條訴訟適用簡易程
    序所為被告敗訴之判決，依同法第389條第1項第3款規定職
    權宣告假執行，並依同法第392條第2項規定，宣告被告如預
    供擔保後，免為假執行。
六、本件事證已臻明確，兩造其餘主張陳述及所提之證據，經審
    酌後於本件判決結果無影響，爰不逐一論述，附此敘明。
七、本件係刑事附帶民事訴訟，而由本院刑事庭移送民事庭者，
    依刑事訴訟法第504條第2項之規定，本無須繳納裁判費，惟
    為因應訴訟費用發生，仍依民事訴訟法第79條規定諭知訴訟
    費用之負擔。
中　　華　　民　　國　　111 　年　　5 　　月　　19　　日
                  橋頭簡易庭  法      官    呂維翰
以上正本與原本相符。
如不服本判決，應於送達後20日內，向本院提出上訴狀並表明上
訴理由，如於本判決宣示後送達前提起上訴者，應於判決送達後
20日內補提上訴理由書（須附繕本）。
中　　華　　民　　國　　111 　年　　5 　　月　　19　　日
                              書  記  官    薛如媛   
附表
編號 名稱 金額 （元） 原告主張 被告答辯 本院判斷 1 醫療費 （起訴狀所載部分） 135244 因系爭傷害至醫療院所就醫之費用。 不爭執（本院卷第33頁）。  此部分為被告所不爭，原告主張自屬有據。 2 醫療費 （追加部分） 2250 因系爭傷害至醫療院所就醫之費用。 不爭執（本院卷第115頁） 此部分為被告所不爭，原告主張自屬有據。 3 計程車資 60000 因系爭傷害搭乘計程車往返醫療院所之花費（於起訴聲明請求60000元，嗣於111年1月12日書狀所載計程車資之算式所載車資金額為43,260元，但未變更請求總額之聲明）。 就與單據相符之43260元部分不爭執（本院卷第33、115頁）。 原告於111年1月12日變更聲明狀自陳計程車資為43,260元（本院卷第74頁），此部分為被告所不爭，原告主張自屬有據，其聲明逾此部分為無理由。 4 看護費 60000 因系爭傷害需休養30日，以每日2000元計，共60000元。 應確認原告實際看護期間及需求為何。 原告主張因系爭傷害需專人看護30日，雖有鈞達骨科診所診斷證明書為據（附民卷第31頁），但本院依被告聲請函詢高雄長庚醫院，該院表示原告歷次回診時，並未觀察到有不能自理生活之表現，故無他人看護必要，但仍以實際病情為準等語（本院卷第123頁），又經本院再函詢鈞達骨科診所該診所之判斷基準，該診所僅回覆表示以醫學中心判斷為準等語（本院卷第155頁），是鈞達骨科既未能說明上開看護30日之需求是如何判斷而來，又稱應以醫學中心為準等語，爰依高雄長庚醫院上開函文，認原告無看護必要，原告請求看護費自非有據。 5 工作損失 600000 原告因系爭傷害從109年3月6日至110年6月24日共15個月無法工作，以每月40000元計算，共損失600000元。 應函詢高雄長庚醫院，且薪資應由原告舉證。 1.經本院函詢高雄長庚醫院原告因系爭傷勢所需休養期間，該院函覆表示依原告病情評估其因系爭傷害約3個月不宜從事勞動工作，有該院111年2月11日函可稽（本院卷第123頁）。 2.原告雖主張高雄長庚醫院僅有初期照護，此部分應函詢原告長期看診之鈞達骨科診所云云（本院卷第143頁），但依卷內高雄長庚醫院診斷證明，顯示原告於109年3月5日系爭事故發生後至該院急診，嗣後陸續於同月9日、11日、16日、同年4月27日、5月11日、110年1月4日至該院就醫，故高雄長庚醫院對原告之傷勢應有相當瞭解，且經本院函詢鈞達骨科診所，該院表示請以醫學中心判斷為準、基層診所僅提供基本可行之康復治療等語（本院卷第155頁），是本件應認原告之休養需求為3個月。 3.原告並未舉證證明其實際收入，爰依109年基本工資23800元計算，認原告之不能工作損失為71400元（計算式23800X3=71400）。 6 慰撫金 500000 原告因系爭事故受有痛苦煎熬，請求精神慰撫金。 過高。 按慰藉金之賠償須以人格權遭遇侵害，使精神上受有痛苦為必要，其核給之標準固與財產上損害之計算不同，然非不可斟酌雙方身分、地位及經濟狀況與加害程度，及其他各種情形核定相當之數額。原告因系爭事故受有系爭傷害，身體、健康等人格權已受侵害，堪認精神上受有相當之痛苦，當得請求被告賠償非財產上之損害。爰審酌原告為高中學歷，從事家管；被告為高中學歷，從事工業，有兩造警詢筆錄基本資料欄之記載可稽，另斟酌卷內稅務電子閘門財產所得明細所示兩造109年間之所得、名下財產狀況，及被告所為前述侵害行為之內容、情境、過失之程度、情狀、原告所受傷害程度及前述診斷證明顯示原告尚須多次反覆就醫對生活之影響等情狀，認原告請求500,000元之慰撫金，尚屬過高，應以150,000元為適當。 7 車損 100000 系爭車輛因系爭事故毀損慘重無法使用，請求100000元損害賠償。 系爭車輛為1996年之老車，已無殘值。 系爭車輛為原告所有，為1996年出廠之NISSAN SENTRA車款，因系爭事故受損嚴重不堪使用等事實，有現場照片、車籍資料查詢結果、維修估價單可稽（警卷第52至64頁、本院個資卷、本院卷第107至113頁），堪以認定。又被告辯稱系爭車輛已無殘值，雖經提出權威車訊110年5月17日鑑價證明為憑（本院卷第121頁），但系爭車輛原本仍能行駛上路，卻因系爭事故使原告喪失能夠使用的車輛，應認原告仍受有相當財產上損害，爰參照本院查詢網路上販賣1997年SENTRA車款開價29000元、25000元、37000元等資料（本院卷第169至173頁），並斟酌開價無法視同實際成交價，且原告車款較上開網路販賣車款更老等因素，認原告得主張之損害為15000元。      以上合計417154元。